Inventaris van het archief van de Domeinen, 1813-1823: Verkoop van Domeinen, 1819-1823
Nationaal Archief, Den Haag
Ministerie van Financiën: Domeinen F
Financiën / Verkoop Domeinen
1819-1823
F24027
71 inventarisnummers; 7,70 meter
Normale geschreven, getypte en gedrukte documenten, geen bijzondere handschriften.
Nationaal Archief, Den Haag
Minister van Financiën (1819)
Directeur-Generaal der in- en uitgaande Rechten en indirecte Belastingen (1820)
Minister van Staat, belast met generale directie der Ontvangsten (1821, 1822)
Amortisatie Syndicaat (1823)
Het archief bevat dossiers en processen-verbaal (akten) met betrekking tot waardering en verkoop van domeinen, staten van onverkochte domeinen, agenda's en indices.
Archiefvorming
Geschiedenis van het archiefbeheer
De verwerving van het archief
Het archief is bij Koninklijk Besluit of ministeriële beschikking overgebracht.
Inhoud en structuur van het archief
2.08
Inhoud
Portefeuilles met stukken betreffende de verkoop van domeinen over 1819 tot 1823, behorende tot het verbaal:
1819 van de Minister van Financiën, 1e bureau.
1820 van de Staatsraad, Directeur-Generaal der in- en uitgaande Rechten en indirecte Belastingen, 5e Afdeling 3e bureau.
1821, 1822 van de Minister van Staat, belast met de generale directie der Ontvangsten.
na 1 mei 1823 Permanente Commissie uit het Amortisatie Syndicaat.
Aanwijzingen voor de gebruiker
Openbaarheidsbeperkingen
Volledig openbaar.
Materiële beperkingen
Het archief kent geen beperkingen voor het raadplegen van stukken als gevolg van slechte materiële staat
Aanvraaginstructie
Openbare archiefstukken kunnen online worden aangevraagd en gereserveerd. U kunt dit ook via de terminals in de studiezaal van het Nationaal Archief doen. Om te kunnen reserveren dient u de volgende stappen te volgen:
U maakt een profiel aan op www.gahetna.nl, en logt vervolgens in
Via de archiefinventaris (alleen de beschrijvingen met rode nummers) selecteert u het gewenste archiefstuk door op de knop 'Reserveren' te klikken
In het volgende scherm geeft u aan op welke dag u het archiefstuk wilt inzien
Indien u zich bevindt in de studiezaal en een tafelnummer heeft ontvangen kunt u dit nummer vermelden. Als u geen tafelnummer heeft kunt u tafelnummer 777 laten staan
Vervolgens bevestigt u uw reservering door deze te versturen.
Verwant materiaal
Beschikbaarheid van kopieën
Inventarisnummers van dit archief zijn niet in kopievorm beschikbaar
Verwante archieven
2.08.30.04 - Amortisatiesyndicaat, 1823-1841
Beschrijving van de series en archiefbestanddelen
- Algemene stukken betreffende verkopingen, 1.
  - Carton A. Dossier no. 1. Authorisatien ten gevolge van het Koninklijk besluit no. 63 van, Carton A. Dossier no. 2. Verkoop van gebouwen te Amsterdam.; Carton A. Dossier no. 3. Authorisatien tot verkoop bij onderhandsche besluiten.; 9 Mei 1819; 1819, 1821, 1823; 1; 1 portefeuille
  - Carton A. Dossier no. 4. Authorisatien tot verkoop van opgehouden perceelen., 1819-1822; 2; 1 portefeuille
  - Carton A. Dossier no. 5. Rapporten wegens plaats gehad hebbende verkoopingen., 1820-1822; 3; 1 portefeuille
  - Carton B. Onderhandsche verkoopingen., 1819-1823; 4
  - Carton C. Verkoop van hofhoorige erven., 1819-1822; 5
  - Carton Da. Instructien, reglementen, concepten betreffende den verkoop van domeinen., 1819-1823; 6
  - Carton Db. Instructien, reglementen, concepten betreffende den verkoop van domeinen., 1819-1823; 7
  - Carton E. Benoeming van deskundigen tot waardeering en kosten daaraan verbonden., 1819-1822; 8
  - Carton F. Processen verbaal van waardeering., 1819; 9
  - Carton F. Processen verbaal van waardeering., 1820; 10
  - Carton F. Processen verbaal van waardeering, Carton G. Bepaling der plaatsen voor de verkoopingen; 1821; 1819-1822; 11; 1 portefeuille
  - Carton H. Bedenkingen of reclames tegen verkoopingen., 1819; 12
  - Carton H. Bedenkingen of reclames tegen verkoopingen, Carton I. Verzoeken om ontslaging van koop of restitutie; Carton K. Betaling van aan H.E. van Marle, wonende ter Lage in Overijsel verschuldigde rente van zeker kapitaal van het gewezen stift Dikninge,; Carton L. Likwidatie van huur van pachtpenningen,; Carton N. Overstorting van kooppenningen,; 1820; 1821; 1822; 1820, 1821; 1819; 1821-1823; 13; 1 portefeuille
  - Carton P. Liquidatien van kosten op de verkoopingen gevallen., 1819-1823; 14
  - Carton Q. Afrekeningen en kwitantien wegens koopsommen, Carton R. Opzegging van pacht'; Carton T. Remissie, overdracht, restitutie van achterstallige renten en erfpachten,; Carton U. Grondbelasting van verkocht perceelen,; 1820-1823; 1820, 1821; 1819, 1820; 1819, 1820, 1823; 15; 1 portefeuille
  - Carton V. Vervallen verklaring van koop en opheffing van dien, Carton W. Processen verbaal van definitieve toewijzing remissien van geïneurreerde boeten op dien, bedenkingen tegen de opmaking derzelve; Carton X. Restitutie van te veel betaalde gedlen,; Carton Y. Betaling van vacatiegelden bij de verkoopingen,; Carton Z. Generalia domeinverkoopingen,; 1819-1823; 1820-1822; 1819-1822; 16; 1 portefeuille
  - Carton AA. Recht van transcriptie van verkochte domeinen, Carton BB. Uitstel van betaling van kooppenningen; Carton CC. Afstand van verkoopbare domeinen aan gemeenten,; Carton DD. Betaling van kooppenningen van domeinen zonder interest,; Carton EE. Verpachting van buiten verkoop gestelde perceelen,; Carton FF. Garantie van het domein wegens verkochte goederen,; Carton GG. Inbezitstelling van de koopers van verkochte domeinen,; Carton HH. Recht van de jacht op verkochte domeinen perceelen,; Carton KK. Remissie van boeten wegens gekochte domeinen,; 1820; 1820-1823; 1820, 1821; 1819-1823; 1820, 1823; 17; 1 portefeuille
  - Carton LL. Verdeeling van de 14 / 72 portien in de 3% van verkochte domeinen onder de ambtenaren van het domein., 1820-1823; 18
  - Carton MM. Verpachting of herveiling van verkochte doch opgehouden perceelen, Carton NN. Strijkgelden; Carton OO. Uitgifte van erfpachten,; Carton PP. Reclame, overdracht, remissie en restitutie van renten en erfpachten,; Carton QQ. Bedenkingen tegen de overboeking van verkochte domeinen door Gemeentebesturen,; Carton SS. Inning van achterstallige pachten van verkochte domeinen,; Carton TT. Schadevergoeding wegens verhoogde grondlasten van een verkocht perceel onder Naaldwijk,; Carton UU. Vrijstelling van tiend van gekochte en ontgonnen duingronden onder Monster,; Carton VV. Acte van erkenning als eigenaar van een gekocht perceel in den Mauritspolden onder IJzendijke,; Carton YY. Ledig gevonden,; Carton ZZ. Afkoop van renten,; 1820, 1821; 1821; 1820-1823; 1820; 1822; 1823; 19; 1 portefeuille
  - Drie portefeuilles bevattende diverse cartons betreffende domeinveilingen., 1819-1821; 20-22
    - I. Rapporten der vorige administratie betreffende den algemeenen verkoop van Rijks domeinen., Stukken ter informatie.; 20
    - II. Registers der deskundigen belast met de waardeering der te verkoopen domeinen., Registers aanwijzende de plaatsen en datum van den verkoop der domeinen.; 21
    - III. Staten van afkoop van renten overgenomen van de 1e Afdeeling., Registers der aanplakbiljetten.; Lijsten van afgegeven stukken.; 22
  - Ingekomen brieven met mededeeling van den uitslag der domein verkoopingen, bij appointment gesteld in handen van den Commissaris Berman., 23-25
    - 1819, 23
      Noord Braband
      Gelderland
      Zuid-Holland
      Noord-Holland
      Zeeland
    - 1820, 24; 1 portefeuille
    - 1821, 25; 1 portefeuille
      Limburg
  - Overgenomen onafgedane stukken., 1821; 26
  - Overgenomen onafgedane stukken., 1821, 1822; 27
  - Portefeuille met ingekomen stukken betreffende processen verbaal van waardeering van te verkoopen domeinen, aanplakbiljetten, Bij appointemant gesteld in handen van den Commissaris Berman.; 1821, 1822; 28
  - Portefeuille met ingekomen stukken betreffende uitslag der veilingen., 1819; 29
- Processen verbaal van verkoop van Domeingoederen, 2.
  - Noord Braband., 30; 1 portefeuille
    - Bergen op Zoom, 19 Juli 1819
      Bouwhoven, bouw- en weilanden onder de gemeenten:
      Huibergen, Hoogerheiden, de Noordpolder van Ossendrecht, Woensel, Ossendrecht, Wouw, Halsteren, Woensdrecht
    - Bergen op Zoom, 30 November 1819
      Bouwhoeven onder Huibergen, Wouw
      Zaailanden in den polder van Hinkelenoon onder Wouw
      Koornmolen van Halsteren
    - Bergen op Zoom, 13 December 1820
      Bouwhof Hildernisse onder Woensdrecht en schorren onder Woensdrecht
      Landen in den Prins Karels polder
      Landen in den Augusta polder
      Dijken en gorzettingen van den Augusta polder
      Gorsweiden in den Oostmoer
      Gorzen van Lindonk, dijk van Prins Karelspolder, schorren voor dien polder
      Schaarbosschen onder Bergen op Zoom
      Schaarbosschen onder Woensdrecht
      Bouwhof Vorberg en landen in den Theodorus polder
      Dijken en gorzen van den Auvernge polder
      Dijken en gorzen van den Theodorus polder
    - Erven onder Halsteren.
      Dijk en aanwassen van den Noordpolder van Ossendrecht, schaarbosschen en erven onder Ossendrecht
      Bouwhoeven onder Huibergen en Hogerheiden
      Landen en erven onder Wouw
    - Breda, 17 December 1819
      Zaailanden, wieden, heiden en beemden onder de gemeenten:
      Baarle Nassau, Alphen, Riel, Chaam, Ginneken en Bavel, Gilzen en Rijen, Teteringen, Princenhage, Zundert
    - Breda, 10, 11 en 12 Juli 1820
      Bouwhoeven, zaailanden, weiden onder ge gemeenten:
      Alphen, Baarle Nassau, Ginneken, Gilzen en Rijen, Princenhage, Rijsbergen, Zundert
    - Breda, 4 December 1820
      Bouwhoeven, weilanden onder de gemeenten:
      Zundert, Rijsbergen, Princenhage, Teteringen, Ginneken
    - Eindhoven, 23 November 1819
      Bouwhoeven, teel- en weilanden onder de gemeenten:
      Woensel, Tongerlo
    - Eindhoven, 31 Juli 1820
      Bouwhoeven en landen onder de gemeenten:
      Eindhoven, Stratum, Gestel, Woensel, Strijp, Zeelst, Rudel, Soerendonk, Aarle, Rixtel, Mierlo, Tongerlo, Heeze
    - Heusden, 24 December 1819
      Hooilanden onder de gemeenten: Raamsdonk, Capelle, Waspik
    - Heusden, 7 - 10 Augustus 1820
      (kantoor Heusden en Waalwijk), landen onder de gemeenten:
      Aalburg, Werkendam, Woudrichem, Emmichoven, Baardwijk, Drongelen, Babiloniënbroek, Waalwijk, Raamsdonk, Wijk, Capelle
  - Noord Braband., 31
    - Sint Oedenrode, 13 December 1819, 1 portefeuille
      Bouwhoeven en weilanden onder de gemeenten:
      Sint Oedenrode, Erp, Bakel, Gemert
    - Oosterhout, 17 Januari 1820
      Huizinge het kleine Hof, en het buskruidmagazijn te Geertruidenberg
    - Oosterhout, 19 Juni 1820
      Militaire gebouwen en huizen onder Oosterhout:
      Hooilanden onder de vesting Geertruidenberg
      Landen in den polder Craauwersgon onder Terheiden
      Landen in den Amilia polder onder Drimmelen
      Weilanden onder Oosterhout
    - Oss, 7, 8 Juli 1820
      Landerijen onder: Alem, Lith, Oss, Heesch
    - Oss, 15 October 1820
      Boomen op den dijk onder Alem, en het uitgegraven land genaamd de Abtsmorgen
    - Oudenbosch, 20 December 1819
      Opgaande boomen op den Oudenlandschen dijk langs den Willemspolder
      Bouwhoeven, landerijen, weilanden onder Hoeven, Gastel, in den Willems- en Dintelpolder, de Oranjepolder cum annexis, de buitendijk van den Willemspolder
    - Oudenbosch, 4, 5, 6, September 1820
      Hofsteden, weiden, dijken bouwland onder:
      Hoeven, Etten, Gastel, Dinteloord, het bovenpoldertje onder Dinteloord, het Kooipoldertje, de Carolina polder
    - Oudenbosch, 31 Augustus 1821
      Hofsteden, landen, schaarbosschen onder de gemeenten:
      Etten, Hoeven, Oudenbosch, Gerstel, Dinteloord, de Westveer polder, het Oostveer poldertje
    - Roozendaal, 17 Mei 1820
      Schaarbosschen onder Steenbergen
      Hooilanden onder Roozendaal
    - Tilburg, 19 Januari 1820
      Tellanden en hoeven onder Oosterwijk, Helvoirt, Hoogemierde, Eersel, Goirle
    - Tilburg, 26 Juni 1820
      Teellanden onder Oosterwijk, Veldhoven
      Mastboschhen hoeven onder Hoogemierde
    - Zevenbergen, 24 Juli 1819
      Schorren voor Prins Hendrikspolder
      Bouwlanden in den Prins Hendrikspolder
      Dijk van het-Oude land
      Keinengorzen
      Veer van de Fijnaart
    - Zevenbergen, 25 November 1819
      Bouwhoeven, zaai- en weilanden in het Oude land van Standaarbuiten
  - Gelderland., 32
    - Arnhem, 3 Januari 1820
      Alle de domeingoederen van den Fraterwaard onder Dieren
      Koornmolen van Dieren
      Bouwlanden en hoeven onder Brummen, Groezen, Lobith
    - Arnhem, 24 Augustus 1820
      Bouwlanden onder Arnhem
      Veerhuis en batterijen onder Dieren
      Bosch en weilanden onder Brummen en Zevenaar
    - Arnhem, 17 September 1821
      Rentmeestershuis, wachthuis en weiden onder Dieren
      Bouwhoeven onder Elkum
      Jagershuis, bouwlanden onder Zevenaar
      Weiden en bouwlanden onder Lobith
    - Bommel, 7 Maart 1820
      Uiterwaarden onder Hedel
    - Bommel, 12 Juni 1820
      Bouwlanden, vogelkooi, uiterwaard onder Hedel
    - Boxmeer, 29 November 1819
      Korenmolen van Sambeek
      Korenmolen van Vierlingsbeek
      Korenmolen van Beugen
      Bouwhoeven onder Haps, Oploo
    - Boxmeer, 13 December 1819
      Koornmolen van Beugen
      Bouwhof onder Oploo
    - Boxmeer, 28 September 1820
      Bouwlanden onder Oploo, Sint Anthonis en den Wambeekschen hoek
      Bouwhoeven onder Rijckevoort, Cuijck, Haps, Uiterwaard onder Beugen
      Weilanden onder Overloon, Vierlingsbeek en Groningen, Sambeek
    - Elst, 30 November 1819
      Landerijen onder Opheusden, Gendt
    - Elst, 26 Juli 1820
      Bouwhoeven, bouwland, uiterwaard, weiland, visscherij onder Huyssen, Angeren, Elden
    - Elst, 26 Januari 1821
      Bouwhoeven, weiden, uiterwaard onder Huyssen, Doornenberg, Gendt
    - Grave, 10 Februari 1820
      Koornmolen, bouwland en heidegrond onder Groesbeek
    - Grave, 19 December 1820
      Bouwhoeven en weilanden onder Mill, Grave, Velp, Gassel, uiterwaard, Linden, Deursen, Haren, Herpen, Huisseling, Neerlangen, Nifterik, Wijchen, Rooy-Rijks, Beek, Deest, Altfort
    - Harderwijk, 26 Februari 1820
      Weilanden, bouwhoeven onder Nijkerk, Putten, Voorthuizen
  - Gelderland., 33
    - Harderwijk, 11 September 1820
      Een huis te Harderwijk
      Bouwlanden, weilanden, hoflanden onder Nijkerk, Apeldoorn, Voorthuizen
    - Hattem, 3 Februari 1820
      Bouwhoeven, hooi- en weilanden onder Apeldoorn en Vaassen
    - Hattem, 8 Juni 1820
      Weilanden onder Oen, Vaassen
    - Hattem, 28 December 1820
      Bouwlanden en weilanden onder Vaassen, Vorchten, Oldenbroek, Oen
    - Ravestein, 2 Augustus 1820
      Huis en stallen aldaar genaamd de Rentmeesterij
    - Tiel, 6 Maart 1820
      Weiland onder Ophemert
      Bouwhoeven onder Buren, Beusichem
      Uiterwaard onder Ravenswaay
    - Tiel, 4 October 1820
      Bouwhoeven, bouw- en weilanden onder Buren, Erichem en Avezaat, Tricht, Wadenoyen, Geldermalsen, Zennerwijnen, Mourik, Arch, Zoelmond, Beusichem, Ravenswaay Wachthuis te Tiel
    - Tiel, 12 Januari 1821
      Uiterwaarden en rijswaarden onder Zennewijnen, Ophemert
      Bouwlanden en bouwhoeven onder Asch, Zoelmond, Buren, Erichem, Buurmalsen, Tricht, Wadenoyen, Ravenswaay
    - Tiel, 18 - 20 October 1821
      Boschland, bouw- en weilanden te Avezaath, Buren, Erichem, Buurmalsen, Tricht, Zoelen, Mourik
      Uiterwaarden, Dijkettingen, rijswaarden onder Beusichem
      Rietlanden onder Zennerwijnen, Ophemert
      Gebouwen in Bommel
  - Gelderland., 34
    - Wageningen, 1 December 1819
      Hooi- en bouwlanden onder Wageningen, Eede
    - Winterswijk, 14 Februari 1820
      Ervan, bouwlanden, weiden onder Netterden, Groot Azewijn, Didam, Dinxperlo, Aalten, Groenlo, Boecholt (Pruissen), Wijken
    - Winterswijk, 16 October 1820
      Bouwhoeven, weilanden, bouwlanden onder Netterden, Didam, Wehl, Zeddam, Etten, 's Heerenberg, Megchelen, Varsefelder, Wijken, Azewijn, Aalten, Bredevoort, Winterswijk
    - Zutphen, 7 December 1819
      Huizen binnen Zutphen
      Weilanden, landerijen, bouwlanden onder Doetinchem, Zelhem, Drempt, Angerloo
    - Zutphen, 16 Februari 1820
      Erven, weilanden, bouwlanden onder Zelhem, Angerlo
    - Zutphen, 9 en 10 October 1820
      Erven, bouwlanden, wieden onder Gorsel, Steenderen, Drempt, Angerlo, Zelhem, Lochem, Hof te Borculo, Beltrum, Geesteren, Eibergen, Nede
    - Zutphen, 19 Februari 1821
      Weiden en bouwhoeven onder Borculo, Gorsel, Steenderen, Drempt, Angerlo, Zelhem, Lochem, Eibergen
  - Zuid Holland., 35
    - Alphen (kantoor), 23 October 1819
      Huis, stede, tuin en stalling aldaar
    - Brielle en Sommelsdijk, 6 December 1819
      Hof van Geervliet
      Nieuwlandschen dijk en gorzen voor de vierpolders
      Dijk voor Zwartewaal
    - Brielle, 1 Juni 1820
    - Delft (kantoor), 2 November 1819
      Bouwhoeven, bosch- en geestland, duingronden en der Honsholredijk
    - Delft (kantoor), 2 Maart 1820
      Heerenhuis te Honsholredijk en grond van het gesloopte kasteel
      Bouwwoningen en teelland onder Naaldwijk, 's Gravenzande, Monster, Wateringen
    - Dordrecht, 10 Maart 1820
      Comiezenhuis te Strijensas
      Rietvelden onder Goudswaard
    - Dordrecht, 10/11 Juni 1820
    - Delft, 24 October 1820
      Bouw manswoningen, teellanden, weilanden en duingrond onder Hondsholredijk, Monster, Naaldwijk, den geheelen Oranjepolder
    - 's-Gravenhage (kantoor), 9 Mei 1819
      Huizen binnen 's-Gravenhage
      Weilanden in de Schenk- en Plaspoelpolders
    - 's-Gravenhage, 7 December 1819
      Huis op het Buitenhof, gewezen schilderijkabinet
    - 's-Gravenhage, 8 Mei 1820
      Weilanden gelegen in Haagambacht, het kleine Loo
    - Culenborg, 17 December 1819
      Grutmolen onder Culenborg
      Huizen binnen Culenborg
      Bouwlanden onder de gemeente Culenborg
      Molens en huizen te Leerdam
      Wei- en hooilanden onder Hoogleerbroek, Hoogeinde van Middelkoop, Geeren, Nieuw Schaick, Acqouy, Schoonrewoerd
      Uiterwaard onder Acquoy
    - Culenborg, 24 Aapril 1820
      Uiterwaarden en Rijswaarden
      Wei- en bouwlanden onder Culenborg, Coilberdingen, Everdingen, Leerdam, Vianan
    - Culenborg, 7 September 1820
      Boomgaarden, landen, rijswaarden onder Culenborg
      Hooi- en weilanden onder Everdingen
    - Leiden (kantoor), 24 December 1819
      Weilanden onder Soeterwoude en Leiderdorp
    - Nieuwpoort (Arsenaal te), 31 December 1820
    - Schiedam (kantoor), 25 November 1819
      Griendlanden onder Rozenburg en Blankenburg
    - Schiedam, 17 April 1820
      Gorzen aan het eiland Rozenburg
      Teelland onder Maasland
    - Sliedrecht, 17 December 1819
    - Sliedrecht, 22 December 1819
      Koormolen te Noordeloos
      Hoeven, weilanden, hooilanden, bouwlanden onder Gelkenis en Noordeloos
  - Noord Holland en Utrecht., 36
    - Amerongen (kantoor), 9 Augustus 1819
      Hofsteden, bouw-, wei- en hooilanden onder Amerongen, Oud Wulven, Thenen Schoonauwen, Houten, Tull en Whaall, Schalkwijk, Wijk bij Duurstede, Nederlangbroek, Cothen
    - Amerongen (kantoor), 15 December 1819
      Hofsteden, bouw- en weilanden onder Amerongen, Cothen, Overlangbroek, Wijk bij Duurstede, Oud Wulven, Bunnik, Houten
    - Amersfoort, 5 Januari 1920
      Hofsteden en bouwland onder Zeist, 't Bildt
    - Amersfoort, 16 Augustus 1820
      Bouwhoeven en weilanden onder Amersfoort, Stoutenburg en 't Hoyland, Deust, Haar en Zevenhuizen, Buuschoten
    - Amsterdam, 14 Februari 1821
      Domaniale gebouwen aldaar
    - Uithoorn (kantoor), 19 Juli 1820
      Bouwwoningen weilanden onder Ouder- en Nieuwer Amstel
    - Utrecht, 4 December 1819 (kantoor Utrecht en Maarsen)
      Huis van het kapittel van St. Marie binnen Utrecht
      Bouw- en weilanden onder Zuylen (vrijheid Utrecht), Oostveen, Portengen
    - Utrecht, 12 Juni 1820
      Bouw- en hooilanden onder Utrecht, Maarsenbroek, Achttienhoven, Maartensdijk, Vleuten, Westbroek, Laag Nieuwkoop
    - Utrecht, 10 - 13 September 1821 (kantoor Amerongen)
      Bouw- en weilanden onder Amreongen, Wijk bij Duurstede, Rheenen, Oud Wulven, Bunnik, Houten, Schoonauwen, Odijk, Westhoven, Schalkwijk, Doorn, Cothen, Langbroek
    - Utrecht, 29 - 30 October 1821 (kantoor Utrecht)
      Bouw-, wei-, en hooilanden onder de gemeente Utrecht, Westbroek, Vleuten, Breukelen, Nijen, St. Maartensdijk en Oostveen, Achttienhoven, Portengen en Noordeind, Maarssen, Euylen en Zuiler Eng
    - Weesp, 15 Juni 1820
      Hofsteden, wei- en hooilanden onder Woest, Abcoude, Nederhout de Berg
    - Woerden, 30 Mei 1820
      Hofsteden, wei-, hooi-, en zaailanden onder Woerden, Linschoten, Papekop en Diemrbroek, Geverskop, Kamerijk en Houtdijken, Kokkengen, Veldhuizen
    - Woerden, 30 November 1820
      Bouw-, hooi- en weilanden onder Geverskop, Veldhuizen, Haarle en den Indijk, Kamerijk en de Houtdijken, Kamerijk Mijzijde, Linschoten, Achthoven en Snelrewaard, Zegveld,Barwoutswaarder en Betenes, Papekop en Diemerbroek
    - Woerden, 3 en 4 September 1821
      Hofsteden, hooi- en weilanden en bouwlanden onder Woerden, Geverskop, Koekengen en de Houtdijken, Kamerijk Mijzijde, Zegveld, Veldhuizen en Harmelen, Linschoten, Snelrewaard en Achthoven
    - IJsselstein, 7 Januari 1820
      Hofsteden, hooi-, wei- en teellanden onder IJsselstein, Montfoort, Heikoop- en Boeikoop, Galekop, de Vaart (Vreeswijk), Lopik, Willescop, Jutphaas
    - IJselstein, 11 - 14 October 1820 (kantoor Montfoort)
      Boomgaarden, hooi- en weilanden, bouw- en teellanden onder IJselstein en Benschop, Montfoort, Schoonhoven, Oudewater, Jutphaas, Vreeswijk, Lopik, Heycop en Polsbroek
  - Zeeland., 37
    - Colijnsplaat en Veere, 12 Mei 1820
      Korenmolen, gevangenhuis te Veere
      Zaai- en weilanden onder St. Joosland, Domburg
    - Colijnsplaat en Veere, 6 December 1819
      Het gewezen hof van Zandenburg en landerijen
      Windkorenmolen te Colijnsplaat 3 December 1819
    - Goes, 9 December 1819
      Weilanden onder 's Heerenhendrikskinderen
      Zaailanden onder Baarsdorp
    - Goes, 3 Februari 1821
      Zaai- en Weilanden onder Fort en gemeente Bath, Cloetinge, Kapelle, Wemeldingen, Borselen 's Heer Arenskerke, 's Heer Hendrikskinderen, Hoedekenskerke, Wissekerke, Sinoutskerke en Baarsdorp
    - Halst, 2 Augustus 1820
      Vestingwerden, militaire gebouwen en gronden van de stad Hulst
      Korenmolen Hengstdijk
      Zaailanden in de gemeente Overslag
      Zaailanden in de polder, Canisvliet, Beoostenblij
      Kieldrecht, Nieuw Kieldrecht, De Klinge
      Vestinggronden en militaire gebouwen Sas van Gent
      Kuidmagazijn gen. Stoppelsdijk
      Zaailanden polder Riel- en Wulfsdijk
      Zaailanden polder de Conge
      Zaailanden polder Moerspui Zaailanden gemeente Zelzate
    - Hulst, 5 - 8 November 1821
      Hofsteden, zaai- en weilanden onder gemeente Ossenisse, Burgpolder
      Gemeente Hengstdijk polder Middelkenen, polder Oostvogel, Schapenpolder, Polder Westvogel, polder Hontenisse, polder Sint Petrus Puttingen
    - Middelburg, 24 Mei 1820
      Hofsteden en zaailanden in Frederikspolder, Wissekerke- Forenpolder, polder Oud-Noord Beveland, Annapolder-Cats
    - Oostburg, 22 December 1819
      Hofsteden, zaai- en weilanden in den polder Bewestereede, Papenpolder, gemeente Aardenburg - Isabella polder, gemeente Cadzand, gemeente IJzendijke
    - Oostburg, 27 en 28 Juli 1820
      Vestinggronden en militaire gebouwen in IJzendijke, Sluis
      Zaai- en weilanden onder Breskens, in Prins Willemspolder, Biezenpolder Eede, Hoofdplaatspolder, gemeente Sint Anna Termuijden, gemeente Knocke, gemeente Cost-Kranenpolder, gemeente Heyle, gemeente Cadzand, gemeente Retranchement, gemeente Zuidzande
    - Tholen, 26 Juni 1820
      Wei- en zaailanden onder Scherpenisse, Westkerke
    - Vlissingen, 1 Mei 1820
      Huis en tuin aldaar Boschland onder Westcapelle
    - Zierikzeer, 15 Juli 1820
      Huizen te Zijpe
  - Overijsel., 38
    - Almelo (kantoor), 18 December 1819